【裁判字號】    98,訴,1471
【裁判日期】    990601
【裁判案由】    違反毒品危害防制條例
【裁判全文】
臺灣屏東地方法院刑事判決              98年度訴字第1471號
公  訴  人  臺灣屏東地方法院檢察署檢察官
被      告  甲○○
上列被告因違反毒品危害防制條例案件，經檢察官提起公訴（98
年度毒偵字第1760號），茲因被告就被訴事實為有罪之陳述，經
告知簡式審判程序意旨並聽取公訴人及被告之意見後，本院合議
庭裁定依簡式審判程序審理，判決如下：
    主  文
甲○○施用第一級毒品，累犯，處有期徒刑柒月；又施用第二級
毒品，累犯，處有期徒刑陸月，扣案之甲基安非他命玻璃球吸食
器參支沒收銷燬。應執行有期徒刑拾壹月，扣案之甲基安非他命
玻璃球吸食器參支沒收銷燬。
    事  實
一、甲○○前於民國95年間因施用毒品，經本院以95年度毒聲字
    第60號裁定送觀察勒戒，並於95年4 月13日執行完畢；復於
    95年間，因侵占案件，經本院以95年度簡上字第134 號判決
    判處有期徒刑4 月確定；又因妨害兵役治罪條例案件，經本
    院以97年度簡字第441 號判決判處有期徒刑2 月確定；上開
    2 罪接續執行，於97年8 月19日執行完畢。猶不知悔改，明
    知海洛因及甲基安非他命分屬第一、二級毒品，不得持有及
    施用，仍分別基於施用第一、二級毒品之犯意，於98年10月
    1 日下午4 、5 時許，在不詳處所，以摻入香菸內點菸吸食
    之方式，施用第一級毒品海洛因1 次；另於98年10月1日 晚
    間7 時許，在屏東縣南州鄉○○○路段高架橋下，以將甲基
    安非他命置於玻璃球內，以火燒烤後吸食所產生煙霧之方式
    ，施用第二級毒品甲基安非他命1 次。嗣於98年10月3日 下
    午3 時50分許，在屏東縣南州鄉○里村○○路10號前為警查
    獲其持有安非他命玻璃球吸食器3 支，經警採尿送驗，檢出
    海洛因代謝後之嗎啡、甲基安非他命陽性反應，始循線查悉
    上情。
二、案經屏東縣政府警察局東港分局報請臺灣屏東地方法院檢察
    署檢察官偵查起訴。
    理  由
一、本件被告甲○○所犯係死刑、無期徒刑或最輕本刑為3 年以
    上有期徒刑以外之罪，亦非屬臺灣高等法院管轄第一審之案
    件，其於準備程序中就被訴事實為有罪陳述，經本院告知簡
    式審判程序之旨，並聽取當事人意見後，本院合議庭依刑事
    訴訟法第273 條之1 第1 項為裁定，由受命法官獨任進行簡
    式審判程序。又簡式審判程序之證據調查，依刑事訴訟法第
    273 條之2 規定，不受同法第159 條第1 項審判外陳述排除
    之限制；再被告對於卷內各項證據亦不爭執證據能力，復無
    事證顯示有何違法取得或類此瑕疵之情，故卷內所列各項證
    據，自均有證據能力，合先敘明。
二、上揭犯罪事實，業據被告甲○○於本院審理中坦承不諱，其
    尿液經送驗結果呈嗎啡、甲基安非他命陽性反應等情，亦有
    屏東縣政府警察局東港分局尿液採證編號姓名對照表1 紙、
    臺灣檢驗科技股份有限公司濫用藥物尿液檢驗報告1 份在卷
    可稽，上述鑑驗結果，係檢驗機關本於專業知識及以精密儀
    器或科學檢驗方法所得之結論，自可憑信。此外，尚有屏東
    縣政府警察局東港分局扣押筆錄、扣押物品目錄表各1 份等
    附卷可參，是認被告就上開施用毒品之任意性自白與事實相
    符，堪採信為證據。從而本件罪證明確，被告犯行洵足認定
    ，應依法論科。
三、查被告前因施用毒品案件，經法院裁定送觀察勒戒等情，業
    如前述，並有臺灣高等法院被告前案紀錄表1 份在卷可考，
    其於觀察勒戒執行完畢後，5 年內再犯本件施用毒品罪，應
    依毒品危害防制條例第23條第2 項予以追訴。按海洛因及甲
    基安非他命分屬毒品危害防制條例第2條 第2 項第1 款、第
    2 款規定之第一級及第二級毒品，均不得持有及施用，核被
    告所為，係分別犯毒品危害防制條例第10條第1 項之施用第
    一級毒品罪及同法條第2 項之施用第二級毒品罪。被告施用
    前後之持有第一級毒品及第二級毒品之低度行為，分別為其
    施用第一級毒品與第二級毒品之高度行為所吸收，均不另論
    罪，又被告於如事實欄所述時間、地點所犯前開2 罪間，犯
    意各別，施用行為互殊，應予分論併罰。另被告有上揭犯罪
    事實欄所述經有期徒刑宣告及執行完畢之情形，此有臺灣高
    等法院被告前案紀錄表1 份附卷可按，被告於有期徒刑執行
    完畢後，5 年以內故意再犯本件均為有期徒刑以上之罪，皆
    構成累犯，均應依刑法第47條第1 項規定予以加重其刑。爰
    審酌被告前已因施用毒品犯行經觀察勒戒及刑之執行，竟仍
    故態復萌，復行施用毒品不輟，無視於毒品對於自身健康之
    戕害及國家對於杜絕毒品犯罪之禁令，惟衡酌施用毒品係屬
    自戕行為，犯罪手段尚屬平和，亦未因此而危害他人，所生
    損害尚非鉅大，且被告於犯後於本院審理時坦承犯行，尚見
    悔意之犯罪後態度，另施用毒品者均有相當程度之成癮性及
    心理依賴，其犯罪心態與一般刑事犯罪之本質並不相同，應
    側重適當之醫學治療及心理矯治為宜等一切情狀，爰分別量
    處如主文所示之刑，並定其應執行之刑，以資懲儆。至扣案
    之甲基安非他命玻璃球吸食器3 支，均為被告所持有，且均
    為警以簡易快速篩檢試劑檢測出甲基安非他命陽性反應，有
    甲基安非他命、搖頭丸／海洛因、嗎啡簡易快速篩檢試劑使
    用說明書及檢驗結果1 份附卷可查；而上開扣案物品上殘存
    之毒品，依現行檢驗方式乃以刮除方式為之，仍會摻殘若干
    毒品無法分離，故應一併視為被告持有之毒品，雖被告於本
    院審理中供稱係他人所有，惟依毒品危害防制條例第18條第
    1 項前段規定，不問屬於犯人與否均應沒收銷燬，爰依該條
    項之規定併宣告沒收銷燬之，附此敘明。
據上論斷，應依刑事訴訟法第273 條之1 第1 項、第299 條第1
項前段，毒品危害防制條例第10條第1 項、第2 項、第18條第1
項前段，刑法第11條、第47條第1 項、第51條第5 款，判決如主
文。
本案經檢察官曾士哲到庭執行職務
中    華    民    國    99    年    6     月    1     日
                  刑事第四庭    法  官  李謀榮
以上正本證明與原本無異。
如不服本判決應於收受判決後10日內向本院提出上訴書狀，並
應敘述具體理由；其未敘述上訴理由者，應於上訴期間屆滿後
20日內向本院補提理由書（均須按他造當事人之人數附繕本）
「切勿逕送上級法院」。
中    華    民    國    99    年    6     月    1     日
                                書記官  蔡進吉
附錄本案所犯法條全文
毒品危害防制條例第10條
施用第一級毒品者，處6月以上5年以下有期徒刑。
施用第二級毒品者，處3年以下有期徒刑。

司法院資訊處製作；財團法人民間司法改革基金會備份。
